【裁判字號】    99,交簡上,79
【裁判日期】    990526
【裁判案由】    過失傷害
【裁判全文】
臺灣桃園地方法院刑事判決            99年度交簡上字第79號
上  訴  人  甲○○
上列上訴人即被告因過失傷害案件，不服本院刑事庭於民國九十
九年一月四日所為之九十八年度桃交簡字第四一二九號第一審
刑事簡易判決（聲請簡易判決處刑案號：臺灣桃園地方法院檢察
署九十八年度偵字第一八三九一號），提起上訴，本院管轄之第
二審合議庭判決如下：
    主      文
上訴駁回。
甲○○緩刑貳年。
    事實及理由
一、本案經本院審理結果，認為第一審判決適用刑事訴訟法第44
    9 條第1 項前段，刑法第284 條第1 項前段、第62條第前段
    、第41條第1 項前段，刑法施行法第1 條之1 第1 項、第2
    項前段，判處上訴人即被告甲○○因過失傷害人，處拘役參
    拾日，如易科罰金，以新臺幣壹仟元折算壹日。經核認事用
    法俱無違誤，量刑亦稱妥適，應予維持。故本件之事實、理
    由及證據均引用第一審判決書之記載（如附件）。
二、上訴意旨略以：事發當時，被告車速為零，只因被告未過中
    線而左轉，竟以放大鏡來檢視，被害人車速過快，被告無法
    及時閃躲，原審未為適當審酌，提起本件上訴，請求撤銷原
    判決，另為適當之判決。惟至本院審理時表示不再爭執，坦
    承前揭犯罪事實，表示其願與被害人和解，希望能給予自新
    機會等語。惟被告所述之上開理由，係其與被害人事後應如
    何和解之問題，與犯罪事實之構成與否無關，而原審判決之
    認事用法並無違誤，量刑亦屬允當，已如前述，是被告以前
    揭理由提起上訴，並無理由，應予駁回。
三、惟本院審酌被告前未曾受有期徒刑以上刑之宣告，有臺灣高
    等法院被告前案紀錄表一份在卷可稽，又被告於本院審理時
    已與告訴人乙○○達成和解，告訴人乙○○遂當庭表示願意
    給予被告緩刑，有本院準備程序筆錄一份（本院卷第32頁）
    存卷為憑，可見被告已有悔意，是被告因一時失慮致罹刑典
    ，犯罪後已知悔改，故其經此教訓後，當能知所警惕而無再
    犯之虞，是本院認為原審所宣告之刑，以暫不執行為適當，
    爰依刑法第74條第1 項第1 款之規定，併予宣告緩刑2 年，
    以啟自新。
據上論斷，依刑事訴訟法第455 條之1 第3 項、第368 條、第37
3 條，刑法第74條第1項第1款，判決如主文。
本案經檢察官王碩志到庭執行職務。
中    華    民    國    99    年    5     月    26    日
                  刑事第十庭審判長 法  官  江德民
                                   法  官  華奕超
                                   法  官  黃鏡芳
以上正本證明與原本無異。
不得上訴。
                                   書記官  劉玉梅
中    華    民    國    99    年    5     月    26    日
附件：
臺灣桃園地方法院刑事簡易判決      98年度桃交簡字第4129號
聲  請  人  臺灣桃園地方法院檢察署檢察官
被      告  甲○○  男  35歲（民國○○年○○月○○日生）
                    身分證統一編號：Ｚ000000000號
                    住桃園縣龜山鄉○○○街23之2號5樓之1
上列被告因過失傷害案件，經檢察官聲請簡易判決處刑（98年度
偵字第18391號），本院判決如下：
    主  文
甲○○因過失傷害人，處拘役參拾日，如易科罰金，以新臺幣壹
仟元折算壹日。
    事實及理由
一、犯罪事實：甲○○於民國98年1 月22日晚間8 時許，駕駛車
    牌號碼3935-DT 號自用小客車，沿桃園縣龜山鄉○○○街往
    文化二路方向行駛，於同日晚間8 時20分許，行經桃園縣龜
    山鄉○○○街與文化二路路口，欲左轉往文化二路往林口方
    向行駛時，其本應注意車輛行駛時，駕駛人應注意車前狀況
    ，並隨時採取必要之安全措施，轉彎車應讓直行車先行等交
    通安全規則，且按當時天候晴、夜間有照明、柏油路面乾燥
    、無缺陷、道路視距良好、無障礙物等情形，並無不能注意
    之情事，竟疏未注意及此，未予禮讓直行車先行，即貿然自
    文昌一街左轉彎往林口方向行駛，適有乙○○騎乘車牌號碼
    FD8-659 號重型機車，沿文昌一街往文化三路方向直行至該
    路口，亦未注意車前狀況，隨時採取必要之安全措施，兩車
    因此發生碰撞，致乙○○人車倒地，並受有雙膝、左肩挫傷
    、雙膝擦傷（1.5X1.5CM ）、左踝扭傷等傷害。而甲○○於
    肇事後，於有偵查犯罪職權之機關尚不知何人為肇事者前，
    向前往現場處理之員警坦承肇事而接受裁判。
二、被告甲○○固不否認其於上開時、地與告訴人乙○○發生車
    禍，及告訴人因而受有上開傷害之事實，惟對該車禍之發生
    ，矢口否認有何過失，辯稱：伊認為伊沒有疏失，伊在擦撞
    前已經剎車了云云。
三、經查，上開事實業據告訴人乙○○於警詢及檢察官訊問時證
    述綦詳，並有道路交通事故現場圖、道路交通事故調查報告
    表 (一)、 (二)、現場暨車損照片9 張附卷足稽。而告訴人
    乙○○因本件車禍受有前述傷害，復有健雄診所診斷證明書
    、林口長庚紀念醫院診斷證明書各1 份在卷可憑。
四、被告雖以前揭情詞置辯，惟按汽車行駛至交岔路口，轉彎車
    應讓直行車先行；又汽車行駛時，駕駛人應注意車前狀況，
    並隨時採取必要之安全措施，道路交通安全規則第102 條第
    1 項第7 款、第94條第3 項分別定有明文，被告駕駛車輛途
    經本案事發路口欲左轉時，自負有上項注意義務，抑且，事
    發當時係天候晴、夜間有照明、柏油路面乾燥、無缺陷、道
    路視距良好、無障礙物等情，有卷附之前述道路交通事故調
    查報告表所載為憑，又被告於警詢時供稱：伊於發現危險狀
    況時距離告訴人不到10公尺，當時伊慢速滑行中發現對方駛
    來時伊便煞停，因雙方無法閃避才會發生車禍云云。是以被
    告之視線、視野自屬清晰無礙，要於相距近10公尺之時已可
    確切掌握告訴人乙○○騎乘機車沿對向車道一路無停直行前
    來之路況，在空間上及之時間上，被告顯有充分之餘裕可資
    注意且據此採行必要之避讓措施俾防免本件車禍之發生，惟
    被告仍慢速滑行，直至發現對方駛來時始為煞停之動作，其
    顯有違反道路交通安全規則之過失，狀甚明灼。復對照卷附
    現場圖及現場照片所示，被告之自小客車及告訴人之機車停
    放處均位在事發路口之外側車道上（即告訴人機車行駛之車
    道），而被告及告訴人肇事後車輛均未移動，業據渠等陳述
    在卷，且據現場照片編號4 （見偵卷第17頁）顯示，被告之
    自小客車已駛入路口並跨越中心處，斜停於告訴人機車行駛
    之車道上，顯已占用對向車道，且未於該交岔路口中央待轉
    ，即逕自趨前左轉，妨害對向車道之用路權，已屬灼明，則
    倘被告已注意告訴人乙○○騎乘機車駛近，並禮讓告訴人乙
    ○○騎乘機車先行，應可避免本次事故之發生，況被告並無
    不能注意之情事，是其疏未注意，竟搶先左轉妨害對向車道
    之用路權致生本件車禍，益徵其確有過失無訛。另參以證人
    即告訴人乙○○於警詢時自承：當時伊直行車速約40至50公
    里，到達路口時伊有發現被告之自用小客車要左轉之型態，
    伊原本以為可以通過，但仍不及閃避便發生碰撞等語，及於
    檢察官訊問時供承：伊在2 、3 公尺外之距離見被告之自用
    小客車欲左轉，伊本來想說可以避開，惟被告迴轉之半徑太
    小了，因此伊無法避開被告車輛左前側之保險桿等語，益見
    告訴人於駛近上開路口時，確未注意車前狀況，隨時採取必
    要之安全措施，就本件車禍之發生亦與有過失。又告訴人乙
    ○○係因本件車禍受有前述傷害，被告上開過失行為與告訴
    人傷害之結果，自有相當因果關係，被告自應負過失傷害之
    責。綜上所述，本件事證明確，被告之辯解不足採信，其犯
    行已堪認定，應依法論科。
五、核被告所為，係犯刑法第284 條第1 項前段之過失傷害罪。
    被告於肇事後，在其犯行未為任何有偵查犯罪職權之公務員
    知悉前，不逃避接受裁判，向警方承認為肇事人等情，有桃
    園縣政府警察局道路交通事故肇事人自首情形紀錄表1 紙在
    卷可考，是被告既已向該管公務員申述犯罪事實而不逃避接
    受裁判，已合於刑法第62條前段所定對於未發覺之犯罪自首
    而接受裁判之要件，爰依該條規定減輕其刑。茲審酌告訴人
    所受之傷害程度、被告之過失程度及犯罪後態度等一切情狀
    ，量處如主文所示之刑，並諭知易科罰金之折算標準。
六、據上論斷，應依刑事訴訟法第449 條第1 項前段，刑法第28
    4 條第1 項前段、第62條前段、第41條第1 項前段，刑法施
    行法第1 條之1 第1 項、第2 項前段，逕以簡易判決處刑如
    主文。
七、如不服本判決，應於送達後10日內向本院提出上訴狀，上訴
    於本院合議庭。
中    華    民    國    98    年    12    月    31    日
                  交通法庭    法  官  魏于傑
以上正本證明與原本無異。
如不服本判決，應於判決送達後10日內向本院提出上訴狀（應附
繕本）。
                              書記官  林新裕
中    華    民    國    99    年    1    月      4    日
附錄本件論罪科刑依據之法條：中華民國刑法第284條
中華民國刑法第284條
（過失傷害罪）
因過失傷害人者，處 6 月以下有期徒刑、拘役或 5 百元以下罰
金，致重傷者，處 1 年以下有期徒刑、拘役或 5 百元以下罰金
。
從事業務之人，因業務上之過失傷害人者，處 1 年以下有期徒
刑、拘役或 1 千元以下罰金，致重傷者，處 3 年以下有期徒刑
、拘役或 2 千元以下罰金。

司法院資訊處製作；財團法人民間司法改革基金會備份。
